# 境外投资的核算

提问人：zico9999 时间：2012-02-22 08:42:39
陈版：现有一个投资项目，公司决策是先在香港设立壳公司，再由香港公司与外商合资设立在境外的合营企业，该合营公司主要用于矿产开发。 现在我有 2 种思路： 1 、按照企业合并方式，将此类资产收益纳入本公司的合并报表 2 、是否可以根据实质重于形式原则，在本公司层面，直接确认无形资产，并确认相关收入，成本~

回答人：chenyiwei
个别报表的编制主体是法人而不是经济意义上的经济主体，这就决定了个别报表层面“实质重于形式”原则的使用会受到一定限制，因为很多问题的“实质重于形式”只有在经济主体层面才能充分体现出来。所以本案例中，个别报表层面还是只能反映对香港子公司的投资。